# 请教版主关于售后租回的问题

提问人：sunny504 时间：2010-09-15 18:28:50
A 企业为生产企业， 2010 年将其生产的设备出售给B租赁公司，出售价款 950 万，同时与B公司签定一租赁合同，将此设备租回来，租期 5 年，租赁成本合计为 1000 万（应付租金的现值合计）。该设备租赁期结束时余值为 200 万。由实际使用方C公司购买。 A公司将此设备租回后再租给C公司使用， C公司根据每月的收益情况支付A公司租金。
我的判断： 1 、 对于B公司而言此租赁肯定为融资租赁，因其不承担实际与此设备相应的风险与报酬。 2 、 对于A公司而言，也为融资料租赁，相关收益应递延处理，因实际与此设备相应的风险与报酬并未转移。
另一种判断， 因此设备最终由C公司购买，实际使用方也为C公司， A公司仅是转租及对于B公司租金是否实现提供的一个担保。
因此可否认定B公司与C公司为融资租赁，对于A公司而言，销售已实现，但要确认相应的预计负债

回答人：chenyiwei
回复 楼主 sunny504 的帖子你提到的“C公司根据每月的收益情况支付A公司租金”具体是指什么？是否表明A公司需向B公司支付的售后回租租金是固定的（ 5 年现值为 1000 万元），但其能够从C公司取得的租金是或有租金（与C公司的经营业绩挂钩）？如果是，是否表明与租赁标的资产所有权上的主要风险和报酬仍然保留在A公司？ 另外，还需要考虑的一个问题是：该项售后回租交易和A转租设备给C的两项交易，是否为同时谈判达成，互为条件的一揽子交易，还是分别独立谈判的两项不存在关联的独立交易？

回答人：chenyiwei
回复 藤椅 sunny504 的帖子对于A企业而言，确认设备销售收入，最重要的考虑条件是所有权上风险和报酬的转移。因此，A公司不能向租赁公司支付固定租金而向实际使用者收取与业绩挂钩的变动租金，这一条款表明风险和报酬没有转移出去。就这一点而言，仅仅约定“A公司以C公司的此设备的营业收入对A公司付给B公司的租赁费做担保”是不够的，应当确保这两项租赁交易的租金差是一个固定金额；另外可以约定只有当C向A支付租金后，A才有义务向B支付对应期间的租金，这样A在后续租赁交易中就成为不承担交易风险的代理人，不再承担设备所有权上的主要风险和报酬。

回答人：chenyiwei
回复 地板 CPA木子 的帖子这个问题需要考虑的一个重要因素是固定价款和变动价款两部分的相对比例，以及依靠固定价款是否已经足以保证该企业可回收生产线的成本并获取合理的利润。后续服务通常应当分拆为单独的组成部分，单独应用提供劳务的收入确认原则。

回答人：chenyiwei
回复 7 楼 chenyiwei 的帖子这个问题需要作出判断：在生产线交付给买方的时点，其所有权上的主要风险和报酬是否已经转移给购买方？上面我提到的这两个问题都是为这个判断服务的。 1 、如果认为风险和报酬已经转移的，则在其他收入确认条件满足的前提下，可在设备交付时，将应收或者已收的固定价款的现值确认为收入；同时对变动部分的价款，结合过去的历史经验作出合理的估计，也一并将其现值确认为收入。后续实际收到款项与原先估计数存在差异的，作为会计估计变更处理。 2 、如果认为风险和报酬尚未转移的，则该交易构成一项经营租赁。其固定部分作为预收租金在租赁期限内平均摊销确认为收入；变动部分则视为或有租金，在实际收到时确认。

回答人：chenyiwei
回复 10 楼 sunny504 的帖子 1 、不能这样理解。应当选择适当的折现率对最低租赁付款额进行折现，再看折现值是否相当于租赁开始日租赁资产公允价值的大部分。 2 、如果资产采用加速折旧，但使用寿命仍然确定为原先的较长年限的，则不影响。

回答人：chenyiwei
回复 13 楼 sunny504 的帖子融资租赁和经营租赁的归类，最重要的是从其基本定义出发，即以租赁资产所有权上的风险和报酬是否已经实质转移作为最根本的判断标准。在此基础上，准则及其指南所给出的五项标准都是参考，是对实务中如何进行专业判断的提示。 1 、折现率问题。准则对于折现率的确定有基本的要求，即采用租赁内含利率、合同约定利率或者承租人的增资借款利率。而15 ％的利率在目前的环境下明显是偏高的，并且也不符合准则规定的折现率确定原则。 2 、从你补充提供的条款看，确实在很大程度上增加了该项租赁被认定为融资租赁的可能性。

回答人：chenyiwei
回复 15 楼 sunny504 的帖子不是。理论上“租赁的内含利率”是出租方在该项租赁业务中所要求的投资报酬率。

回答人：chenyiwei
回复 17 楼 sunny504 的帖子在详细阅读合同条款之前，不能想当然地理解“项目总额”的含义。

回答人：chenyiwei
回复 19 楼 sunny504 的帖子使用内含利率折现的结果不仅要求收回成本，还要有合理的利润。所以并不是使租金现值等于租赁资产成本的折现率，而是使租金现值等于租赁资产于租赁开始日的公允价值的折现率。

提问人：sunny504 时间：2010-09-19 12:24:07
谢谢,我再想想

回答人：chenyiwei
回复 飘雪～ 的帖子
感到奇怪：既然A只是把设备出租给B，那么法律上的所有权应当仍然在A。此时，为何B有权将其出售？该项交易安排的商业背景和商业目的是什么？
关于法律上的所有权问题，以及上述的B与C之间的售后回租交易是否合法的问题，建议咨询律师的意见。 如果C是A的关联方，是否构成关联交易，要看这两个交易环节是否彼此独立，还是存在关联（因而应当作为一个整体进行考虑）。在考虑A能否在将设备出租给B的环节即确认收入时，也需要考虑这两项交易之间是否存在关联。

提问人：飘雪～ 时间：2011-11-01 20:32:50
回复 chenyiwei 的帖子
陈版，现在的焦点在该项交易对A来说是否构成关联交易，金额较大，假设不考虑该交易法律问题或者假设A是出售给B，该如何考虑对A是否构成关联交易？

回答人：chenyiwei
如我上面所述，看这两个步骤之间是否存在关联，还是彼此独立。